【裁判字號】    90,交聲,752
【裁判日期】    900924
【裁判案由】    交管條例聲異
【裁判全文】
臺灣板橋地方法院交通事件裁定                      九十年度交聲字第七五二號
    原處分機關  交通部公路局臺北區監理所
    受處分  人
    即異議  人  甲○○
右列受處分人即異議人因違反道路交通管理處罰條例案件，對於交通部公路局臺北區
監理所九十年七月五日所為之處分（原處分案號：北監五字第裁四０─000000
000號），聲明異議，本院裁定如左：
    主  文
異議駁回。
    理  由
一、聲請意旨略以：受處分人即異議人甲○○因患痛風病症，不良於行，就醫期間疏
    於注意，致延誤參加定期檢驗期限，而處分機關未經通知或予申訴即以最嚴厲之
    處分註銷牌照之裁決，實有違告知義務及情理法原則，為此提出異議云云。
二、按汽車不依限期參加定期檢驗或臨時檢驗者，處汽車所有人新臺幣（以下同）九
    百元以上一千八百元以下罰鍰；逾期一個月以上者並吊扣其牌照，至檢驗合格後
    發還，逾六個月以上者，註銷其牌照，按道路交通管理處罰條例第十七條第一項
    定有明文。
三、本件受處分人即異議人所有之車牌ＨＧ─四三三七號自用小客車，不依限期於民
    國八十九年六月十日參加定期檢驗（檢驗期間為自八十九年五月十日起至八十九
    年七月十日止），逾六個月以上，交通部公路局臺北區監理所乃於九十年七月五
    日以北監五字第裁四０─000000000號裁決，依上開處罰規定處罰鍰一
    千八百元，並註銷牌照，有上開裁決書附卷供參。雖異議人以前開情詞置辯，並
    提出診斷證明書乙紙為證，惟依道路交通安全規則第四十四條第一項規定：「．
    ．．，汽車所有人應於指定日期前後一個月內持行車執照、新領牌照登記書向公
    路監理機關申請檢驗」，該指定檢驗日期除列明於行車執照上外，且有關車輛參
    加定期檢驗之事毋需車主親自辦理，亦可委託他人辦理等情，此業經本院向交通
    部公路局台北區監理所查詢甚明，亦有該所九十年九月六日（五）九０─四五三
    ─六─二八二三三號函附卷可憑，是異議人為汽車所有人，對於行車執照上所載
    之指定檢驗日期自應加以注意，以便於指定日期前後一個月內依法辦理檢驗事宜
    ，縱因罹有病症，就醫診治，惟其並未住院治療，自無未能參加定期檢驗之正當
    事由，更何況有關上開車輛檢驗事宜亦毋須本人親自辦理，亦可委託他人為之，
    則其自不得藉以因患病症，以致無法參加定期檢驗云云，主張裁決有誤，故原處
    分機關據以援引上開規定，裁處ＨＧ─四三三七號車註銷牌照，並處罰鍰一千八
    百元，並無不當，本件異議為無理由，應予駁回。
三、據上論斷，應依道路交通案件處理辦法第十九條，裁定如主文。
中      華      民      國    九十      年      九      月    二十四    日
                                  臺灣板橋地方法院交通法庭
                                      法  官  徐  蘭  萍
右正本證明與原本無異
如不服本裁定應於送達後五日內向本院提出抗告狀
                                      書記官  莊  川  億
中      華      民      國    九十      年      九      月    二十四    日


司法院資訊處製作；財團法人民間司法改革基金會備份。
